【裁判字號】    89,上易,2245
【裁判日期】    890429
【裁判案由】    公共危險
【裁判全文】
臺灣高等法院刑事判決                          八十九年度上易字第二二四五號
    上  訴  人  台灣士林地方法院檢察署檢察官
    被      告  甲○○
右上訴人，因被告公共危險案件，不服臺灣士林地方法院，八十九年度易字第一七九
號，中華民國八十九年四月二十九日第一審判決（臺灣士林地方法院檢察署以八十八
年度偵字第一一一三０號向原法院聲請簡易判決處刑，原審認為不宜，改依通常程序
審理）提起上訴，本院判決如左：
    主      文
上訴駁回。
    理      由
一、本案經本院審理結果，認第一審判決以被告甲○○涉案當時之精神狀況，已達心
    神喪失狀態之程度，依刑法第十九條第一項規定，應認其行為不罰，而諭知無罪
    ，並令入相當處所，施以監護貳年。核無不當，應予維持，並引用第一審判決書
    所記載之理由及證據。
二、上訴意旨略以：被告固經診斷為「精神分裂症」，然被告經警查獲時，於警訊中
    供述放火之情節綦詳，其於偵查中亦可詳細供述犯罪情節，尚難以被告於審判中
    否認，即認其精神狀況不正常。再被告雖經國軍北投醫院鑑定，認被告其行為受
    到幻聽的影響，受到幻聽直接控制，認案發時達到心神喪失地步，惟此項鑑定，
    究係事後所為，尚難據以認定被告犯罪時之狀態，被告雖因感覺一直聽見鄰居吵
    鬧，所以點火，然其於點火時，仍知所為何事，亦知其行為所可能引發之後果，
    縱其動機係因幻聽，亦非已達於心神喪失程度，至多可認為精神耗弱而已。原審
    判決被告無罪，顯難認為妥適，請撤銷原判決，另為適當之判決等語。
三、查被告自民國六十八年起即有怪異行為，被害妄念等症狀，嗣經診斷為精神分裂
    病，病情日益嚴重，並於八十八年五月十六日強制入院，其診療情形，原判決於
    理由由論綦詳。國軍北投醫院鑑定結果認被告於本案案發時仍呈現幻聽正性症
    狀，合併有情緒的困擾，以致現實判斷力明顯受損或易受他人操縱；因其行為受
    到幻聽的影響，且已受到幻聽的直接控制，故認為被告於案發時已達到心神喪失
    之地步等語，有鑑定書乙份附於原審卷可稽。檢察官徒以被告能於警訊及偵查時
    為詳細之供述，而認其僅係精神耗弱，忽略被告為一長期嚴重之精神分裂病患者
    之事實，其所論述，自乏依據。是其上訴核無理由，應該駁回。
四、據上論斷，應依刑事訴訟法第三百七十三條、第三百六十八條，判決如主文。
本案經檢察官洪威華到庭執行職務。
中    華    民    國    八十九    年        七        月      二十八    日
                            台灣高等法院刑事第四庭
                                審判長法  官  蔡  永  昌
                                      法  官  徐  昌  錦
                                      法  官  陳  榮  和
右正本證明與原本無異。
不得上訴。
                                      書記官  劉  麗  芬
中    華    民    國    八十九    年        七        月      三十一    日


司法院資訊處製作；財團法人民間司法改革基金會備份。
